【裁判字號】    99,訴,675
【裁判日期】    990721
【裁判案由】    違反毒品危害防制條例
【裁判全文】
臺灣屏東地方法院刑事判決               99年度訴字第675號
公  訴  人  臺灣屏東地方法院檢察署檢察官
被      告  甲○○
上列被告因違反毒品危害防制條例案件，經檢察官提起公訴（99
年度毒偵字第988 號），本院適用簡式審判程序，判決如下：
    主  文
甲○○施用第一級毒品，累犯，處有期徒刑捌月；又施用第二級
毒品，累犯，處有期徒刑肆月。應執行有期徒刑拾月。
    事  實
一、甲○○前於民國89年間，因施用毒品案件，經本院以89年度
    毒聲字第2187號裁定觀察勒戒，復經以89年度毒聲字第2187
    號裁定強制戒治，因無繼續施用傾向，經臺灣地方法院檢察
    署檢察官以89年度毒偵字第726 號不起訴處分。再因施用毒
    品案件，經起訴並聲請強制戒治，起訴部分經本院以89年度
    易字第1348號判決判處有期徒刑7 月確定，強制戒治部分於
    90年9 月22日期滿執行完畢。又因施用第一級、第二級毒品
    犯行，經本院以94年度訴字第201 號判決各判處有期徒刑1
    年、6 月，並定其應執行有期徒刑1 年4 月確定；另因施用
    第一級、第二級毒品犯行，經本院以94年度訴字第825 號判
    決各判處有期徒刑1 年2 月、10月，並定其應執行有期徒刑
    1 年10月確定；上開有期徒刑1 年2 月、10月，經本院以96
    年度聲減字第1247號裁定減為有期徒刑7 月、5 月，並定其
    應執行有期徒刑1 年確定，經與前揭應執行之有期徒刑1 年
    4 月接續執行，於96年12月14日縮短刑期假釋出監，並於97
    年3 月23日有期徒刑所餘刑期內未經撤銷假釋，其未執行之
    刑，以已執行論。詎分別基於施用第一級、第二級毒品之犯
    意，先於99年3 月5 日晚上7 時許，在屏東縣潮州鎮○○路
    42號住處，將甲基安非他命置於玻璃球管內點火加熱後，以
    吸食燃燒所產生煙霧之方式，施用第二級毒品甲基安非他命
    1 次；另於99年3 月8 日上午11時30分許，在同上之住處，
    將海洛因置於菸草內點燃後，以吸食所產生煙霧之方式，施
    用第一級毒品海洛因1 次。嗣於99年3 月10日下午3 時50分
    許，經警通知採尿，於未經偵查機關發覺其上開犯行前，主
    動向警方坦承本件施用第一級、第二級毒品犯行，並同意警
    方採集其尿液送驗，因而查獲。
二、案經屏東縣政府警察局潮州分局報告臺灣屏東地方法院檢察
    署檢察官偵查起訴。
    理  由
一、本件被告甲○○所犯為死刑、無期徒刑、最輕本刑為3 年以
    上有期徒刑以外之罪，其於準備程序中就被訴事實為有罪之
    陳述，經告知簡式審判程序之旨，並聽取當事人之意見後，
    本院認為適宜獨任進行簡式審判程序，而裁定進行簡式程序
    審理，合先敘明。
二、上開犯罪事實，業據被告甲○○於本院審理時坦承不諱（參
    本院卷第28頁背面），且被告為警採集之尿液經高雄市立凱
    旋醫院檢驗結果，呈嗎啡、甲基安非他命陽性反應，有該醫
    院出具之濫用藥物尿液檢驗報告附卷足憑（見警卷第6 頁）
    ，足認被告自白與事實相符，本件事證明確，其犯行堪予認
    定。
三、按修正毒品危害防制條例就施用毒品者，只於「初犯」及「
    5 年後再犯」等2 種情形，有其追訴條件之限制，即須於初
    犯經觀察、勒戒或強制戒治釋放後，5 年內均無施用毒品之
    行為，始能認其前所實施之觀察、勒戒或強制戒治已足遮斷
    毒癮，而得於5 年後再犯時，再予適用初犯之規定，重行觀
    察、勒戒等程序。倘5 年內已經再犯，被依法追訴處罰，縱
    其第3 次（或第3 次以上）施用毒品之時間在初犯釋放5 年
    以後，即與「5 年後再犯」之情形有別，且因已於「5 年內
    再犯」，顯見其再犯率甚高，原實施觀察、勒戒或強制戒治
    ，已無法收其實效，而無5 年戒斷期之存在，自無再經觀察
    、勒戒及強制戒治之必要，應由檢察官逕行起訴（參照最高
    法院95年度台非字第59號、第65號判決意旨）。經查，被告
    因施用毒品案件，經本院以89年度毒聲字第2187號裁定觀察
    勒戒，復經以89年度毒聲字第2187號裁定強制戒治，因無繼
    續施用傾向，經臺灣地方法院檢察署檢察官以89年度毒偵字
    第726 號不起訴處分。再因施用毒品案件，經起訴並聲請強
    制戒治，起訴部分經本院以89年度易字第1348號判決判處有
    期徒刑7 月確定，強制戒治部分於90年9 月22日期滿執行完
    畢。又因施用第一級、第二級毒品犯行，經本院以94年度訴
    字第201 號判決各判處有期徒刑1 年、6 月，並定其應執行
    有期徒刑1 年4 月確定等事實，有臺灣高等法院被告前案紀
    錄表在卷可參，揆諸上開判決意旨，本件訴追條件自無欠缺
    ，應依法追訴處罰。
四、核被告甲○○所為，係犯毒品危害防制條例第10條第1 項之
    施用第一級毒品及同條第2 項之施用第二級毒品等罪。被告
    持有海洛因、甲基安非他命之低度行為，應分別為施用之高
    度行為所吸收，均不另論罪。被告所犯上開各罪，犯意各別
    ，時間有異，應予分論併罰。被告曾因施用第一級、第二級
    毒品犯行，經本院以94年度訴字第201 號判決各判處有期徒
    刑1 年、6 月，並定其應執行有期徒刑1 年4 月確定；另因
    施用第一級、第二級毒品犯行，經本院以94年度訴字第825
    號判決各判處有期徒刑1 年2 月、10月，並定其應執行有期
    徒刑1 年10月確定；上開有期徒刑1 年2 月、10月，經本院
    以96年度聲減字第1247號裁定減為有期徒刑7 月、5 月，並
    定其應執行有期徒刑1 年確定，經與前揭應執行之有期徒刑
    1 年4 月接續執行，於96年12月14日縮短刑期假釋出監，並
    於97年3 月23日有期徒刑所餘刑期內未經撤銷假釋，其未執
    行之刑，以已執行論等情，有臺灣高等法院被告前案紀錄表
    在卷可證，其於有期徒刑執行完畢後5 年內，故意再犯本件
    有期徒刑以上之2 罪，依刑法第47條第1 項規定，均為累犯
    ，應分別加重其刑。被告於99年3 月10日下午3 時50分許，
    經警通知採尿，於未經偵查機關發覺其上開犯行前，主動向
    警方坦承本件施用第一級、第二級毒品犯行，並同意警方採
    集其尿液送驗之過程，業據被告於警詢中供陳在卷（見警卷
    第3 頁背面至第5 頁），並有查獲施用毒品案件報告表在卷
    可證（見警卷第13頁），又已到庭接受裁判，堪認符合自首
    要件，經斟酌被告自首有利於犯罪之偵查、追訴，且可見其
    勇於面對刑責，爰依刑法第62條前段規定，就所犯上開2 罪
    分別減輕其刑，並均依法先加後減之。爰審酌被告施用毒品
    ，足以戕害其身心，前因施用毒品，強制戒治執行完畢，又
    數度施用毒品，均經判處罪刑確定，顯見自制力不佳，非予
    適當之刑罰不足以戒絕犯行；惟考量其犯後坦承犯行，態度
    良好，又施用毒品行為於本質上係屬自我戕害行為，反社會
    性之程度應屬較低等一切情狀，各量處如主文所示之刑，並
    定其應執行之刑。
據上論斷，應依刑事訴訟法第273 條之1 第1 項、第299 條第1
項前段，毒品危害防制條例第10條第1 項、第2 項，刑法第11條
前段、第47條第1 項、第62條前段、第51條第5 款，判決如主文
。
本案經檢察官潘國威到庭執行職務。
中    華    民    國    99    年    7     月    21    日
                  刑事第三庭    法  官  戴韻玲
以上正本證明與原本無異。
如不服本判決應於收受本判決後10日內向本院提出上訴書狀，並
應敘述具體理由，如未敘述上訴理由者，應於上訴期間屆滿後20
日內補提理由書狀於本院（均須按他造當事人之人數附繕本）「
切勿逕送上級法院」。
中    華    民    國    99    年    7     月    21    日
                                書記官  張語恬
附錄法條：
毒品危害防制條例第10條
施用第一級毒品者，處6 月以上5 年以下有期徒刑。
施用第二級毒品者，處3 年以下有期徒刑。

司法院資訊處製作；財團法人民間司法改革基金會備份。
